臺灣新竹地方法院刑事判決　　　　　　　 93年度易字第574號
　　公　訴　人　臺灣新竹地方法院檢察署檢察官
　　被　　　告　乙○○原名許.
　　　　　　　　　　　　男　3.
上列被告因竊盜案件，經檢察官提起公訴（93年度偵字第4430號
），及移送併案審理（93年度核退偵字第393號），本院依簡式
審判程序判決如下：
    主  文
乙○○連續攜帶兇器竊盜，累犯，處有期徒刑壹年。扣案之Ｔ型
扳手貳支、Ｌ型活動扳手貳支，均沒收。
    事  實
一、乙○○前於民國90年間因竊盜案件，經本院於91年6月28日
    以90年度簡上字第89號判處有期徒刑10月確定，並於92年1
    月7日執行完畢。其仍不知悔改，基於意圖為自己不法所有
    之概括竊盜犯意，均攜帶客觀上足以對人之生命、身體安全
    構成威脅且具有危險性之兇器，連續於附表一編號1、2、3
    所示之犯罪時間、犯罪地點、犯罪方式，竊取附表一所示丙
    ○○等人之財物，得手後，供己代步所用。嗣為警分別於附
    表二所示時間、地點查獲，並扣得各編號所示之乙○○所有
    、供竊車所用之物。
二、案經新竹縣警察局竹北分局、桃園縣警察局中壢分局報請臺
    灣新竹地方法院檢察署檢察官偵查起訴、移送併案審理。
    理  由
甲、程序部分
一、本件起訴書原載明被告乙○○係為附表一編號2、3所示竊盜
    犯行，嗣經公訴檢察官到庭擴張犯罪事實為被告為附表一編
    號1、2、3所示竊盜犯行，合先敘明。
二、本件被告所犯加重竊盜罪，係非死刑、無期徒刑、最輕本刑
    為三年以上有期徒刑之罪，被告於本院準備程序進行中，就
    被訴事實為有罪之陳述，經本院合議庭認合於刑事訴訟法第
    273條之1第1項之規定，裁定進行簡式審判程序。
乙、實體部分
一、訊據被告乙○○對於事實一所載犯罪事實，迭於警詢、偵訊
    （見偵字第4430號偵查卷第5至6頁、第39至40頁、第56至57
    頁；見偵字第2584號偵查卷第7至8、45至49頁；見核退偵字
    第393號偵查卷第25至26頁）及本院準備程序、審理程序均
    坦承不諱，並經被害人丁○○、甲○○、丙○○於警詢指述
    遭竊情節在卷可參（見偵字第4430號偵查卷第11至12、13至
    13-1頁；見偵字第2584號偵查卷第16至18頁），且有車輛竊
    盜、車牌失竊資料個別查詢報表─查詢車輛認可資料2紙（
    見偵字第4430號偵查卷第第16、17頁；見偵字第2584號偵查
    卷第30頁）、贓證物品認領保管收據3紙（見偵字第4430號
    偵查卷第20至21頁；見偵字第2584號偵查卷第22頁）、行車
    執照2紙（見偵字第4430號偵查卷第23至24頁）、照片14幀
    （偵字第2584號偵查卷第23至29頁），復有T型扳手2支、L
    型扳手1支字（扣押物品清單見偵字第393號偵查卷第8頁之
    93年度保管字第880號）及L型扳手1支（扣押物品清單見偵
    字第4430號偵查卷第59頁之93年度保管字第1313號）扣案可
    證，是認被告上開自白內容應與事實相符，從而，本件事證
    已臻明確，被告加重竊盜犯行，洵堪認定，自應依法予以論
    罪科刑。
二、被告為附表一編號1所載行為時，持用長約7.5公分、寬約10
    .5 公分之T型扳手及長約7.5公分、寬約12.5公分之L型活動
    扳手各1支；其為附表一編號2、3所載行為時，持用長約12
    公分、寬約8公分之L型活動扳手1支，均係客觀上足以對人
    之生命、身體安全構成威脅且具有危險性，應屬兇器，均核
    犯刑法第321條第1項第3款之攜帶兇器竊盜罪。被告先後3次
    竊盜行為，時間緊接，所犯之罪名及基本犯罪構成要件均相
    同，顯係基於概括犯意反覆為之，為連續犯，應依刑法第56
    條之規定，論以連續攜帶兇器竊盜罪，並加重其刑。被告前
    於90年間因竊盜案件，經本院於91年6月28日以90年度簡上
    字第89號判處有期徒刑10月確定，並於92年1月7日執行完畢
    等情，有臺灣高等法院被告全國前案紀錄表、臺灣新竹地方
    法院檢察署刑案資料查註紀錄表等件附卷可佐，被告前受有
    期徒刑之執行完畢後，其於五年以內再犯本件有期徒刑以上
    之罪，為累犯，應依刑法第四十七條之規定，遞加重其刑。
    爰審酌被告正值年輕力壯，當力圖向上，猶思不勞而獲，多
    次竊取他人財物供己所用，致被害人遭受財產上損害，併審
    酌其行竊手段、方式，所生危害，暨其犯後坦承犯行堪稱態
    度良好等一切情狀，量處如主文所示之刑。
三、扣案之T型扳手2支、L型活動扳手1支，均為被告所有之物，
    其中長約7.5公分、寬約10.5公分之小型T型扳手及長約7.5
    公分、寬約12.5公分之L型活動扳手各1支，均供被告犯附表
    一編號1所示之物；其中長約16公分、寬約10公分之大型T型
    扳手1支，為被告隨身攜帶而預備供竊車所用之物；又扣案
    之長約12公分、寬約8公分之L型活動扳手1支，亦為被告所
    有、供犯附表一編號2、3所示之物，均據被告於本院供承無
    訛，均依刑法第38條第1項第2款之規定，併予宣告沒收。
四、據上論斷，應依刑事訴訟法第273條之1第1項、第299條第1
    項前段，刑法第56條、第321條第1項第3款、第47條、第38
    條第1項第2款，判決如主文。
本案經檢察官許麗美到庭執行職務。
中　　華　　民　　國　　94　　年　　1 　　月　　27　　日
                  刑事第一庭法　官   黃 美 文
以上正本證明與原本無異。
如不服本判決，應於判決送達後十日內向本院提出上訴狀 (應附
繕本 )，上訴於臺灣
高等法院。
中　　華　　民　　國　　94　　年　　1 　　月　　27　　日
                            書記官   陳 秀 子
附錄本案論罪科刑所適用法條全文：
中華民國刑法第321條第1項第3款：
犯竊盜罪而有左列情形之一者，處六月以上、五年以下有期徒刑
：
三、攜帶兇器而犯之者。
附表一：
┌──┬────┬────┬────┬───┬─────┬────┬───┐
│編號│犯罪時間│犯罪地點│犯罪方式│被害人│所得財物　│所犯法條│備  註│
│    │        │        │        │      │          │及罪名  │      │
├──┼────┼────┼────┼───┼─────┼────┼───┤
│1   │93年5月1│苗栗縣頭│持己有之│丙○○│車號3F-105│刑法第32│併辦案│
│    │日下午1 │份鎮銀河│客觀上足│　　  │3號自小客 │1條第1項│號：93│
│　　│時許    │路118 號│供兇器使│　　　│車一部    │第3款之 │年度核│
│　　│        │之樂神保│用之長約│　　　│          │攜帶兇器│退偵字│
│　　│        │齡球館旁│7.5公分 │      │          │竊盜罪  │第393 │
│　　│        │停車場內│、寬約10│      │          │        │號    │
│    │        │        │.5 公分 │      │          │        │      │
│    │        │        │之尾端磨│      │          │        │      │
│    │        │        │尖之T型 │      │          │        │      │
│    │        │        │扳手1支 │      │          │        │      │
│    │        │        │撬開車門│      │          │        │      │
│    │        │        │，及持長│      │          │        │      │
│    │        │        │約10.5公│      │          │        │      │
│    │        │        │分、寬約│      │          │        │      │
│    │        │        │12.5公分│      │          │        │      │
│    │        │        │之尾端磨│      │          │        │      │
│    │        │        │尖之L型 │      │          │        │      │
│    │        │        │活動板手│      │          │        │      │
│    │        │        │啟動電門│      │          │        │      │
│    │        │        │鎖（扣押│      │          │        │      │
│    │        │        │物品清單│      │          │        │      │
│    │        │        │見93年度│      │          │        │      │
│    │        │        │保管字第│      │          │        │      │
│    │        │        │88 0號）│      │          │        │      │
│    │        │        │行竊，得│      │          │        │      │
│    │        │        │手後，供│      │          │        │      │
│    │        │        │己代步所│      │          │        │      │
│    │        │        │用。    │      │          │        │      │
├──┼────┼────┼────┼───┼─────┼────┼───┤
│2   │93年8月1│新竹市東│持己有之│丁○○│車號MF-693│刑法第32│起訴案│
│    │9日下午3│區力行三│客觀上足│      │6號自小客 │1條第1項│號：93│
│　　│時許    │路旁    │供兇器使│　　　│車一部    │第3款之 │年度偵│
│　　│        │        │用之長約│　　　│          │攜帶兇器│字第44│
│　　│        │        │12公分、│　　　│          │竊盜罪  │30號  │
│　　│        │        │寬約8 公│      │          │        │      │
│    │        │        │分之尾端│      │          │        │      │
│    │        │        │磨尖之L │      │          │        │      │
│    │        │        │型活動板│      │          │        │      │
│    │        │        │手1支（ │      │          │        │      │
│    │        │        │扣押物品│      │          │        │      │
│    │        │        │清單見93│      │          │        │      │
│    │        │        │年度保管│      │          │        │      │
│    │        │        │字第1313│      │          │        │      │
│    │        │        │號），撬│      │          │        │      │
│    │        │        │開車門、│      │          │        │      │
│    │        │        │啟動電門│      │          │        │      │
│    │        │        │行竊，得│      │          │        │      │
│    │        │        │手後，供│      │          │        │      │
│    │        │        │己代步所│      │          │        │      │
│    │        │        │用。    │      │          │        │      │
│    │        │        │        │      │          │        │      │
├──┼────┼────┼────┼───┼─────┼────┼───┤
│3   │93年8 月│桃園縣龍│持編號2 │甲○○│車號LQ-852│刑法第32│起訴案│
│    │20日清晨│潭鄉百年│所示之L │　　  │6號自小客 │1條第1項│號：93│
│　　│5時許   │五街旁  │型活動板│　　　│車一部    │第3款之 │年度偵│
│　　│        │        │手1支， │　　　│          │攜帶兇器│字第44│
│　　│        │        │撬開車門│      │          │竊盜罪  │30號  │
│　　│        │        │、啟動電│      │          │        │      │
│    │        │        │門行竊，│      │          │        │      │
│    │        │        │得手後，│      │          │        │      │
│    │        │        │供己代步│      │          │        │      │
│    │        │        │所用。  │      │          │        │      │
└──┴────┴────┴────┴───┴─────┴────┴───┘
附表二：
┌──┬───────────────────────────┬─────┐
│編號│查獲過程及查扣之物                                    │備註      │
├──┼───────────────────────────┼─────┤
│一　│為警於93年5月2日上午11時20分許，在新竹縣湖口鄉中正村河│併辦案號：│
│    │堤公園民生橋旁，查獲附表一編號1所示犯行，並扣得T型扳手│93年度核退│
│    │2支、L型扳手1支（扣押物品清單見核退偵字第393號偵查卷第│偵字第393 │
│    │8頁之93年度保管字第880號）                            │號        │
├──┼───────────────────────────┼─────┤
│二　│為警於93年8月20日晚間9時許，在新竹縣竹北市麻園里2鄰23 │起訴案號：│
│    │之1號，查獲附表一編號2、3所示犯行，並扣得L型扳手1支（ │93年偵字第│
│    │扣押物品清單見偵字第4430號偵查卷第59頁之93年度保管字第│4430號    │
│    │1313號）                                              │          │
└──┴───────────────────────────┴─────┘
